臺灣桃園地方法院民事判決
111年度勞訴字第71號
原      告  蔡怡嫻  
            蕭品豪  
            林湘芸  
上  一  人
法定代理人  盧秀梅  
原      告  楊懿臻  

上  一  人
法定代理人  楊金成  
原      告  杜堂民  
            朱弘恩  
上  一  人
法定代理人  朱念華  
原      告  梁家瑋  

共      同
訴訟代理人  魏意庭律師（法扶律師）
被      告  陳詠玹即永玹商行


上列當事人間請求給付工資等事件，本院於民國111年11月28日
言詞辯論終結，判決如下：
    主      文
一、被告應分別給付原告各如附表六「合計」欄所示之金額，及
    均自民國111年11月11日起至清償日止，按週年利率百分之5
    計算之利息。
二、被告應分別補提繳各如附表六「應補提繳勞退金」欄所示之
    金額至原告各設於勞動部勞工保險局之勞工退休金個人專戶
    。
三、原告其餘之訴駁回。
四、訴訟費用由被告負擔 。
五、本判決第一、二項得為假執行。但被告如分別以如附表六「
    合計」、「應補提繳勞退金」欄所示之金額為原告預供擔保
    後，得免為假執行。
六、原告其餘假執行之聲請駁回。
    事實及理由
壹、程序方面：
一、按勞動事件以勞工為原告者，由被告住所、居所、主營業所
    、主事務所所在地或原告之勞務提供地法院管轄。勞動事件
    法第6條第1項前段定有明文。本件原告乙○○、丙○○、庚○○、
    甲○○、己○○、丁○○、辛○○（下合稱原告，如單指一人時則逕
    稱其名）主張其等均受僱於被告，工作地點在址設桃園市○○
    區○○路00號初牧乳製造飲所-桃園ATT門市（下稱系爭門市，
    本院卷73、81、335頁），依前開規定，本院自有管轄權，
    合先敘明。
二、按當事人喪失訴訟能力或法定代理人死亡或其代理權消滅者
    ，訴訟程序在有法定代理人或取得訴訟能力之本人，承受其
    訴訟以前當然停止；惟此種情形於有訴訟代理人時不適用之
    。民事訴訟法第170條、第173條分別定有明文。查丁○○係民
    國00年00月0日出生，於本院言詞辯論終結時，仍為未成年
    人，又其父母於111年9月19日協議離婚，並協議由父即戊○○
    行使負擔其權利義務（本院卷231頁、個資及文件卷），是
    應列其父戊○○為法定代理人，另因丁○○有委任訴訟代理人代
    理訴訟（本院卷233頁），故依民事訴訟法第173條之規定，
    本件訴訟程序並不停止，附此敘明。
三、按訴狀送達後，原告不得將原訴變更或追加他訴，但擴張或
    減縮應受判決事項之聲明者，不在此限，民事訴訟法第255
    條第1項但書第3款定有明文。經查，原告於起訴時原聲明請
    求第1項為：被告應給付原告如附表一「合計」欄、「補提
    繳勞退金」欄所示之金額，及自起訴狀繕本送達翌日起加付
    法定遲延利息，嗣將前開聲明第1項之金額擴張、減縮為如
    附表二「合計」欄、「補提繳勞退金」欄所示（本院卷261
    、335頁），乙○○、甲○○、己○○、丁○○、辛○○分別誤算其等
    資遣費部分，逕予更正，乙○○、甲○○、己○○、丁○○、辛○○均
    撤回開立非自願離職證明書。核屬擴張、減縮應受判決事項
    之聲明，且於111年11月24日由桃園慈文郵局轉址送達至臺
    中郵局快包一股，有卷附國內快捷/掛號/包裹查詢資料影本
    為憑（本院卷341頁），應認於斯時已生合法送達被告之效
    力，與前揭規定相符，應予准許。
四、本件被告經合法通知，無正當理由未於言詞辯論期日到場，
    核無民事訴訟法第386條各款所列情形，爰依原告之聲請，
    由其等一造辯論而為判決。
貳、實體方面：
一、原告起訴主張：原告原分別自110年、111年起陸續受僱於被
    告，其等擔任之職務、到職日、契約終止日及約定薪資之數
    額均詳如附表一所示，並約定次月15日發放工資。詎被告於
    111年3月、4月起以周轉不靈、虧損、未收到貨款等理由而
    延發工資，甚於同年6月無預警暫停營業，被告除未預告原
    告外，尚有同年3月、4月之工資未給付予原告，未依勞工退
    休金條例（下稱勞退條例）為其等提繳足額勞工退休金（下
    稱勞退金），及未返還辛○○於任職期間代墊被告之辦公用品
    款項，乙○○、丙○○、庚○○、甲○○遂於111年6月13日；己○○、
    丁○○、辛○○則於同年7月6日分別在桃園市勞資爭議調解處理
    協會、社團法人桃園市群眾服務協會進行勞資爭議調解，惟
    因被告未到場而調解不成立，另丙○○、庚○○先行自請離職，
    乙○○、甲○○、己○○、丁○○、辛○○則分別於同年6月、7月間以
    被告違反勞動基準法（下稱勞基法）第14條第1項第6款規定
    寄發存證信函予被告，向被告為終止勞動契約之意思表示。
    為此，爰依勞基法第22條第2項前段、勞退條例第12條第1項
    、第14條第1、2項、第31條第1項、民法第179條等規定提起
    本件訴訟，請求被告應分別給付原告如附表二「積欠工資」
    、「資遣費」、「代墊款項」等欄所示之金額，及補提繳如
    附表二「補提繳勞退金」欄所示之金額至原告各設於勞動部
    勞工保險局（下稱勞保局）之勞工退休金個人專戶（下稱勞
    退專戶）等語。並聲明：㈠被告應分別給付原告如附表二「
    合計」欄所示之金額，及自起訴狀繕本送達翌日起至清償日
    止，按週年利率5％計算之利息。㈡被告應分別補提繳如附表
    二「補提繳勞退金」欄所示之金額至原告設於勞保局之勞退
    專戶。㈢願供擔保請准宣告假執行。
二、被告經合法通知未於言詞辯論期日到場，亦未提出書狀作何
    聲明或陳述。
三、得心證之理由：
　㈠就原告主張之前揭事實，業據提出與其等所述相符之被告經
    濟部商工登記公示資料查詢服務、原告勞保職保被保險人投
    保資料表（明細）及勞保職保被保險人投保資料表、桃園成
    功路郵局存證號碼000642號、000643號、000689號等存證信
    函、桃園府前郵局存證號碼000682號存證信函、八德大湳郵
    局000248號存證信函、限時掛號函件執據、國內快捷/掛號/
    包裹查詢網頁列印資料、普通掛號函件執據、中華郵政掛號
    郵件收件回執、111年5月27日桃園市政府勞資爭議調解申請
    書與勞資爭議調解申請勞工名冊及請求金額明細表、111年6
    月13日桃園市勞資爭議調解處理協會勞資爭議調解紀錄、11
    1年6月22日桃園市政府勞資爭議調解申請書與勞資爭議調解
    申請勞工名冊及請求金額明細表、111年7月6日社團法人桃
    園市群眾服務協會勞資爭議調解紀錄、乙○○國泰世華商業銀
    行營業部帳戶資訊及明細、丙○○國泰世華銀行桃園分行存摺
    封面及內頁明細、庚○○臺灣新光商業銀行丹鳳分行存摺封面
    及內頁明細、甲○○中華郵政八德麻園郵局存摺封面及內頁明
    細、乙○○111年4月至6月之考勤表、丙○○111年3月至4月之考
    勤表、庚○○111年3月至4月之考勤表、甲○○111年4月至6月之
    考勤表、己○○111年5月至6月之考勤表、丁○○111年5月至6月
    之考勤表、乙○○、甲○○、己○○、丁○○、辛○○之資遣費試算表
    、庚○○、辛○○等與被告之通訊軟體LINE對話截圖、光南大批
    發與POAY寶雅及生活工場之111年3至4月電子發票、111年3
    月7日封口機送貨單（維修單）、111年3月9日影印收據、11
    1年5月2日及20日購買垃圾袋統一發票、7-ELEVEN及POAY寶
    雅111年5至6月電子發票等件影本為憑（本院卷23-187、275
    -311頁），而被告於相當時期受合法之通知，於言詞辯論期
    日不到場，亦未提出書狀答辯以供本院斟酌，惟本院綜合上
    開各項事證，互核相符，已堪信原告之主張為真實。
  ㈡就原告主張積欠工資部分：
　　按工資之給付，除當事人有特別約定或按月預付者外，每月
    至少定期發給2次，並應提供工資各項目計算方式明細；按
    件計酬者亦同。依本法終止勞動契約時，雇主應即結清工資
    給付勞工，勞基法第23條第1項、勞基法施行細則第9條分別
    定有明文。本件原告主張被告未支付其等111年3月至6月之
    工資，業據乙○○、丙○○、庚○○、甲○○提出薪資轉帳相關帳戶
    明細資料，及乙○○、丙○○、庚○○、甲○○、己○○、丁○○提出11
    1年3月至6月之考勤表等件影本為證（本院卷87-167頁），
    雖乙○○、庚○○、甲○○111年4月考勤表之上班總時數有塗改情
    形（本院卷119、141、145頁），然係由店長辛○○依其等於1
    11年4月清明連假到班與否情形，進行登載及修改（乙○○誤
    算6小時，已將上班時數由89小時更正為83小時，本院卷271
    頁），業據原告自承在卷（本院卷336-337頁）；另辛○○提
    供其與被告之通訊軟體LINE對話紀錄載明「（辛○○：）5月
    員工時數/薪資，家瑋：＄28000＋＄437（5月支出發票）……」
    （本院卷285、299頁），未見被告對此否認，應堪信為真。
    是本院依前述認定上班時數及每月時薪計算之結果，被告應
    給付原告各如附表三「合計」欄所示之金額。
　㈢就乙○○、甲○○、己○○、丁○○、辛○○主張資遣費部分：
　⒈按在同一雇主之事業單位繼續工作，每滿1年發給相當於1個
    月平均工資之資遣費，剩餘月數或工作未滿1年，以比例計
    算之，未滿1個月者以1個月計，勞基法第17條第1項定有明
    文。第按勞工適用本條例之退休金制度者，適用本條例後之
    工作年資，於勞動契約依勞基法第11條、第13條但書、第14
    條及第20條或職業災害勞工保護法第23條、第24條之規定終
    止時，其資遣費由雇主按其工作年資，每滿1年發給2分之1
    個月之平均工資，未滿1年者，以比例計給；最高以發給6個
    月平均工資為限，不適用勞基法第17條之規定，勞退條例第
    12條第1項復定有明文。另按平均工資係指計算事由發生之
    當日前6個月內所得工資總額除以該期間之總日數所得之金
    額。工作未滿6個月者，謂工作期間所得工資總額除以工作
    期間之總日數所得之金額。勞基法第2條第4款定有明文。
　⒉查乙○○、甲○○、己○○、丁○○、辛○○分別於111年6月、7月間以
    被告積欠工資違反勞基法第14條第1項第6款規定寄發存證信
    函予被告，向被告為終止勞動契約之意思表示（本院卷45-7
    1頁），則乙○○、甲○○、己○○、丁○○、辛○○依勞退條例第12
    條第1項規定請求被告給付資遣費，自屬有據。是以，乙○○
    、甲○○、己○○、丁○○、辛○○到職日、契約終止日、平均薪資
    之數額及工作年資均詳如附表四所示，則乙○○、甲○○、己○○
    、丁○○、辛○○請求被告給付各如附表四「資遣費」欄所示之
    金額，應屬有據。
  ㈣就原告主張補提繳勞退金部分：
　⒈按雇主應為適用勞退條例之勞工，按月提繳退休金，儲存於
    勞保局設立之勞退專戶；雇主應為勞工負擔提繳之退休金，
    不得低於勞工每月工資6％；雇主未依上開規定按月提繳或足
    額提繳勞退金，致勞工受有損害者，勞工得向雇主請求損害
    賠償；勞退條例第6條第1項、第14條第1項、第31條第1項分
    別定有明文。又勞退專戶該專戶內之本金及累積收益屬勞工
    所有，僅於未符合同條例第24條第1項所定請領退休金規定
    之前，不得領取；是雇主未依該條例之規定，按月提繳或足
    額提繳勞退金者，將減損勞退專戶之本金及累積收益，勞工
    之財產受有損害，自得依該條例第31條第1項規定請求損害
    賠償，於勞工尚不得請領退休金之情形，亦得請求雇主將未
    提繳或未足額提繳之金額繳納至其退休金專戶，以回復原狀
    （最高法院101年度台上字第1602號判決要旨參照）。
　⒉經查，原告與被告間於如附表一「到職日」至「契約終止日
    」欄所示期間有勞動契約關係存在，業如前述，且原告主張
    被告就其等任職期間，未為其等按月提繳勞退金至其等各設
    於勞保局之勞退專戶（本院卷7頁），被告應提繳各如附表
    二「補提繳勞退金」欄所示之金額等情，業據原告提出勞退
    專戶明細資料各1份為證（本院卷313-331頁），則依勞動部
    於111年1月1日公布生效之勞退金月提繳分級表，分別計算
    被告應提繳部分，並依此計算乙○○、丙○○、庚○○、甲○○、己○○、丁○○請求被告依法應補提繳各如附表五「合計」欄所示
    之勞退金至其等各設於勞保局之勞退專戶，為有理由，應予
    准許。逾此範圍之請求，為無理由，應予駁回。而辛○○請求
    被告依法應補提繳如附表五「合計」欄所示之勞退金至其設
    於勞保局之勞退專戶，惟其僅請求5,778元，自屬有據。
  ㈤辛○○代墊款項部分：
　　按無法律上之原因而受利益，致他人受損害者，應返還其利
    益，民法第179條前段定有明文。查辛○○主張其自111年3月
    至6月於任職被告期間擔任門市人員，有先代墊門市工作上
    所需之修正內帶、電腦打卡紙、封口機維修費用、影印費用
    、衛生紙、廚房紙巾、加大型擦拭紙、折疊椅、洗碗精、捲
    筒、垃圾袋、雙面膠帶、布紋膠帶等情，業據其提出相關電
    子發票、送貨單（維修單）、影印收據、統一發票等件影本
    為憑（本院卷181-187、337頁），然被告未到庭或提出書狀
    予以爭執，堪認辛○○確係因被告營業所需而為被告代墊上開
    款項，可見前揭代墊支出對被告而言，確有增益其財產利益
    ，縱認辛○○並未取得被告之同意，然不當得利之構成與否，
    並未涉及主觀要件，而應以客觀上一方是否受有利益，他方
    因而受有損害以為斷，是否違反被告意願而受有利益，此屬
    客觀上利益計算之問題，尚難以此即謂未構成不當得利。則
    辛○○依民法第179條規定請求被告返還其2,879元代墊費用，
    應屬可採。　　
四、末按給付有確定期限者，債務人自期限屆滿時起，負遲延責
    任；給付無確定期限者，債務人於債權人得請求給付時，經
    其催告而未為給付，自受催告時起，負遲延責任；其經債權
    人起訴而送達訴狀，或依督促程序送達支付命令，或為其他
    相類之行為者，與催告有同一之效力。遲延之債務，以支付
    金錢為標的者，債權人得請求依法定利率計算之遲延利息。
    應付利息之債務，其利率未經約定，亦無法律可據者，週年
    利率為5％。民法第229條第1項、第2項、第233條第1項前段
    、第203條分別定有明文。復按依勞退條例第12條第1項規定
    計算之資遣費，應於終止勞動契約後30日內發給，為勞退條
    例第12條第2項所明定。本件原告請求被告給付積欠工資、
    資遣費及代墊款項部分，均以支付金錢為標的，其中資遣費
    依勞基法第17條第2項、勞退條例第12條第2項規定應於終止
    勞動契約後30日內發給，而薪資應於次月給付，分別為定有
    期限之債權，而原告就前開給付積欠工資、資遣費及代墊款
    項等項目均請求自起訴狀繕本送達翌日即111年11月11日（
    於111年10月31日寄存送達，經10日即111年11月10日生效，
    本院卷217頁）起算法定遲延利息，依上開規定，均屬有據
    。
五、綜上所陳，原告依勞基法第22條第2項前段、勞退條例第12
    條第1項、第14條第1、2項、第31條第1項、民法第179條等
    規定，請求被告分別給付各如附表六「合計」欄所示之金額
    ，及均自111年11月11日起至清償日止，按週年利率5％計算
    之利息，並分別補提繳各如附表六「應補提繳勞退金」欄所
    示之金額至原告各設於勞保局之勞退專戶，均屬有據，應予
    准許；逾此部分之請求，為無理由，應予駁回。又本判決第
    1項係法院就勞工之請求為被告公司即雇主敗訴之判決，依
    勞動事件法第44條第1項規定，應依職權宣告假執行，並依
    同條第2項規定，酌定相當擔保金額同時宣告被告公司預供
    擔保後得免為假執行。再本院前開依職權宣告假執行部分，
    原告雖陳明願供擔保後聲請宣告假執行，惟此乃促請法院職
    權發動而已，本院自無庸就其聲請而為准駁之裁判；至原告
    敗訴部分，其假執行之聲請即失所附麗，應併予駁回，附此
    敘明。
六、本件事證已臻明確，原告其餘攻擊防禦方法及所提證據，核
    與判決結果不生影響，因此不逐一論述，併此敘明。
七、訴訟費用負擔之依據：勞動事件法第15條準用民事訴訟法第
    79條。
中　　華　　民　　國　　111 　年　　11　　月　　30　　日
                  勞動法庭    法　官　  謝志偉
正本係照原本作成。
如不服本判決，應於送達後20日內，向本院提出上訴狀並表明上
訴理由，如於本判決宣示後送達前提起上訴者，應於判決送達後
20日內補提上訴理由書（須附繕本）。如委任律師提起上訴者，
應一併繳納上訴審裁判費。
                              書記官   邱淑利
中　　華　　民　　國　　111 　年　　12　　月　　1 　　日
以下附表金額均為新臺幣(元)
附表一：原告原起訴主張之項目及金額 卷頁碼：本院卷4-8、13-19頁            姓名 職務 到職日 （年月日） 契約終止日 （年月日） 約定薪資 被告投保日期 （年月日） 積欠工資 資遣費 代墊款項 合計 補提繳勞退金 乙○○ 門市人員 111.4.14 111.6.16 時薪制 111.5.20 35,472元 3,206元 ─ 38,678元   2,450元 丙○○ 門市人員 110.10.11 111.4.10 時薪制 111.5.1 28,920元 ─ ─ 28,920元  7,519元 庚○○ 門市人員 111.1.29 111.4.30 時薪制 未投保 33,708元 ─ ─ 33,708元  3,398元 甲○○ 門市人員 111.4.2 111.6.16 時薪制 111.4.9 51,432元 4,536元 ─ 55,968元   3,420元 己○○ 門市人員 111.5.23 111.6.23 時薪制 111.5.20 12,432元 1,036元 ─ 13,468元   810元 丁○○ 門市人員 111.5.12 111.7.12 時薪制 111.5.20 19,992元 2,499元 ─ 22,491元  1,260元 辛○○ 門市人員 111.3.1 111.6.23 28,000元 111.5.1 104,533元 8,711元 2,879元 116,123元  5,778元 

附表二：原告變更起訴主張之項目及金額 卷頁碼：本院卷261、267、269、271、273、303-311頁        姓名 被告投保日期（年月日） 積欠工資 資遣費 代墊款項 合計 補提繳勞退金 乙○○ 111.5.20 34,464元 1,123元 ─ 35,587元  2,450元 丙○○ 111.5.1 28,920元 ─ ─ 28,920元  7,519元 庚○○ 未投保 33,708元 ─ ─ 33,708元  3,670元 甲○○ 111.4.9 51,432元 1,890元 ─ 53,322元  3,420元 己○○ 111.5.20 12,432元 268元 ─ 12,700元    810元 丁○○ 111.5.20 19,992元 847元 ─ 20,839元  1,260元 辛○○ 111.5.1 104,533元 4,101元 2,879元 111,513元  5,778元 

附表三：法院計算原告得請求積欠工資之金額 卷頁碼：本院卷117-167、271頁 ★111年每小時基本工資為168元        姓名 年月 上班時數 (A) 時薪 (B) 應領薪資 (A*B) 小計 (D=C1+C2+C3) 被告已給付金額 （E) （本院卷19頁) 合計 (F=D-E) 蔡怡臻 　 　 111/4 83 168 13,944元(C1) 37,464元   3,000元   34,464元    111/5 128 168 21,504元(C2)     111/6 12 168 2,016元(C3)    丙○○ 　 111/3 146 168 24,528元(C1) 31,920元  3,000元  28,920元   111/4 44 168 7,392元(C2)    庚○○ 　 111/3 117.5 168 19,740元(C1) 36,708元  3,000元  33,708元   111/4 101 168 16,968元(C2)    甲○○ 　 　 111/4 131.5 168 22,092元(C1) 54,432元   3,000元   51,432元    111/5 138.5 168 23,268元(C2)     111/6 54 168 9,072元(C3)    己○○ 　 111/5 30 168 5,040元(C1) 12,432元   ─ 12,432元   111/6 44 168 7,392元(C2)    丁○○ 　 111/5 64 168 10,752元(C1) 19,992元   ─ 19,992元   111/6 55 168 9,240元(C2)    辛○○ 111/3 28,000元   104,533元 ─ 104,533元  111/4 28,000元       111/5 28,000元       111/6 20,533元 （28,000元×上班22天÷30天）      

附表四：法院計算乙○○、甲○○、己○○、丁○○、辛○○得請求資遣費之金額         姓名 到職日 （年月日） 契約終止日 （年月日） 年月 實領薪資 平均薪資 [A=(B1+B2+B3+B4)/領薪月數] 工作年資 （年月日） 基數 資遣費 乙○○ 　 　 111.4.14 111.6.16 111/4 13,944元(B1) 12,488元 0,2,3 7/80 1,093元    111/5 21,504元(B2)        111/6 2,016元(B3)     甲○○ 　 　 111.4.2 111.6.16 111/4 22,092元(B1) 18,144元 0,2,15 5/48 1,890元    111/5 23,268元(B2)        111/6 9,072元(B3)     己○○ 　 111.5.23 111.6.23 111/5 5,040元(B1) 6,216元 0,1,1 31/720 268元    111/6 7,392元(B2)     丁○○ 　 111.5.12 111.7.12 111/5 10,752元(B1) 9,996元  0,2,1 61/720 847元    111/6 9,240元(B2)     辛○○ 　 　 　 111.3.1 　 　 　 111.6.23 　 　 　 111/3 28,000元(B1) 26,133元 0,3,23 113/720 4,101元 　 　 　    111/4 28,000元(B2)        111/5 28,000元(B3)        111/6 20,533元(B4)     

附表五：法院計算原告得請求勞退金之金額 備註：到職日及契約終止日各未滿1個月之月份，當月勞退金之「短提金額」欄係按天數計算。　        姓名 年月 實領薪資 (本院卷91-115、179、273頁) 應提繳勞退金工資 (A) 應提撥勞退金額 （B=A*6%） 雇主已提撥 勞退金額 （C） 短提金額 （D=B-C） 合計  (E=D1+D2+D3+D4+D5+D6+D7) 蔡怡臻 　 　 111/4 13,944元 15,840元 　950元 0元 538元（D1） 1,954元  111/5 21,504元 22,000元 1,320元 0元 1,320元（D2）   111/6 2,016元 3,000元 180元 0元 96元（D3）  丙○○ 　 　 　 　 　 　 110/10 14,857元 15,840元 950元 0元 644元（D1） 6,913元  110/11 14,857元 15,840元 950元 0元 950元（D2）   110/12 17,425元 17,880元 1,073元 0元 1,073元（D3）   111/1 20,913元 21,009元 1,261元 0元 1,261元（D4）   111/2 21,168元 22,000元 1,320元 0元 1,320元（D5）   111/3 24,528元 25,250元 1,515元 0元 1,515元（D6）   111/4 7,392元 7,500元 450元 0元 150元（D7）  庚○○ 　 　 　 111/1 5,376元 6,000元 360元 0元 35元（D1） 3,345元  111/2 17,556元 17,880元 1,073元 0元 1,073元（D2）   111/3 19,740元 20,008元 1,200元 0元 1,200元（D3）   111/4 16,968元 17,280元 1,037元 0元 1,037元（D4）  甲○○ 　 　 111/4 22,092元 23,100元 1,386元 0元 1,340元（D1） 3,097元  111/5 23,268元 24,000元 1,440元 0元 1,440元（D2）   111/6 9,072元 9,900元 594元 0元 317元（D3）  己○○ 　 111/5 5,040元 6,000元 360元 0元 105元（D1） 225元  111/6 7,392元 7,500元 450元 0元 120元（D2）  丁○○ 　 111/5 10,752元 11,100元 666元 0元 430元（D1） 1,024元  111/6 9,240元 9,900元 594元 0元 594元（D2）  辛○○ 　 　 　 111/3 28,000元 28,800元 1,728元 0元 1,728元（D1） 6,151元  111/4 28,000元 28,800元 1,728元 0元 1,728元（D2）   111/5 28,000元 28,800元 1,728元 0元 1,728元（D3）   111/6 20,533元 21,009元 　　　1,261元 0元 967元（D4）  

附表六：法院計算原告得請求之項目及金額       姓名 積欠工資 資遣費 代墊款項 合計 應補提繳勞退金 乙○○ 34,464元 1,093元 ─ 35,557元   1,954元 丙○○ 28,920元 ─ ─ 28,920元  6,913元 庚○○ 33,708元 ─ ─ 33,708元  3,345元 甲○○ 51,432元 1,890元 ─ 53,322元   3,097元 己○○ 12,432元 268元 ─ 12,700元   225元 丁○○ 19,992元 847元 ─ 20,839元  1,024元 辛○○ 104,533元 4,101元 2,879元 111,513元  6,151元